sv: Elektronik: Spelhallsutrustning; Ljud; Kretskort och kretskomponenter; Kommunikation; Komponenter; Datorer; Elektroniktillbehör; GPS-tillbehör; GPS-system; Reservdelar till gps; GPS-spårare; Marinelektronik; Nätverk; Utskrift, kopiering, skanning och fax; Radardetektorer; Hastighetsradar; Enheter för vägtullbetalning; Video; Tillbehör till dataspelskonsoler; Spelkonsoler
ja: 電子機器: アーケードゲーム; オーディオ; 回路部品; 通信機器; 電子機器部品; コンピューター; 電気製品関連用品・PC周辺機器; GPSアクセサリー; GPSナビ; GPS交換部品; GPSトラッカー; 航海計器; ネットワーク; プリンター・コピー機; レーダー探知機; スピード ガン; ETC車載器; ビデオ; ゲーム機関連用品; テレビゲーム本体
da: Elektronik: Arkadeudstyr; Lyd; Kredsløb og komponenter; Kommunikation; Komponenter; Computere; Elektronik – tilbehør; GPS – tilbehør; GPS; GPS-reservedele; GPS-sporingsenheder; Marineelektronik; Netværk; Udskriv, kopiér, scan og fax; Radardetektorer; Hastighedsradarer; Opkrævningssystem; Video; Videospilkonsol – tilbehør; Videospilkonsoller
nb: Elektronikk: Spilleutstyr; Lyd; Kretskort og komponenter; Kommunikasjon; Komponenter; Datamaskiner; Elektronikktilbehør; GPS-tilbehør; GPS-navigasjonssystemer; Reservedeler til GPS; GPS-sporingsenheter; Marin elektronikk; Nettverk; Utskrift, kopi, skann og faks; Radardetektorer; Hastighetsradarer; Enheter for innsamling av bompenger; Video; Tilbehør til spillkonsoller; Spillkonsoller
pt-PT: Eletrónica: Equipamento de máquinas de jogo; Áudio; Placas de circuito e componentes; Comunicações; Componentes; Computadores; Acessórios eletrónicos; Acessórios de GPS; Sistemas de navegação de GPS; Peças de substituição para GPS; Dispositivos de rastreio de GPS; Eletrónica marinha; Ligação em rede; Impressão, cópia, digitalização e fax; Detetores de radar; Radares de velocidade; Dispositivos de recolha de portagens; Vídeo; Acessórios de consola de videojogos; Consolas de videojogos
ro-RO: Electronice: Echipamente jocuri arcade; Audio; Plăci cu circuite și componente; Comunicații; Componente; Calculatoare; Accesorii electronice; Accesorii GPS; Sisteme de navigație GPS; Piese de schimb GPS; Dispozitive de urmărire GPS; Dispozitive electronice maritime; Rețele; Imprimare, copiere, scanare și fax; Detectoare de radar; Radare viteză; Dispozitive pentru colectarea taxei de drum; Video; Accesorii pentru console de jocuri video; Console de jocuri video
sk-SK: Elektronika: Arkádové vybavenie; Zvukové zariadenia; Dosky plošných spojov a komponenty; Komunikačné zariadenia; Komponenty; Počítače; Elektronické príslušenstvo; Príslušenstvo systému GPS; GPS navigačné systémy; Náhradné diely GPS; GPS sledovacie zariadenia; Námorné elektronické zariadenia; Siete; Tlač, kopírovanie, skenovanie a faxovanie; Radarové detektory; Rýchlostné radary; Zariadenia na výber mýta; Video zariadenia; Príslušenstvo pre konzoly na videohry; Video herné konzoly
fr: Appareil électronique: Matériel d’arcade; Audio; Circuits imprimés et composants de circuits; Communications; Composants; Ordinateurs; Accessoires électroniques; Accessoires pour GPS; Systèmes de navigation GPS; Pièces de rechange pour GPS; Traceurs GPS; Appareils électroniques marins; Réseaux; Impression, copie, numérisation et télécopie; Détecteurs de radars; Radars de vitesse; Boîtiers de télépéage; Vidéo; Accessoires pour consoles de jeu vidéo; Consoles de jeu vidéo
sl-SI: Elektronika: Oprema za arkadne igre; Avdio; Vezja in komponente; Komunikacija; Komponente; Računalniki; Elektronski dodatki; Dodatki za GPS naprave; Navigacijski sistemi GPS; Nadomestni deli za GPS; GPS sledilne naprave; Navtična elektronika; Mreženje; Tiskanje, kopiranje, skeniranje in faksiranje; Detektorji radarjev; Merilniki hitrosti; Naprave za pobiranje cestnine; Video; Dodatki za igralne konzole; Igralne konzole
pt-BR: Eletrônicos: Equipamento para Arcade; Áudio; Componentes e placas de circuitos; Comunicações; Componentes; Computadores; Acessórios para eletrônicos; Acessórios para GPS; Sistemas de navegação GPS; Peças de substituição para GPS; Rastreadores com GPS; Equipamentos eletrônicos de navegação; Rede; Impressão, cópia, digitalização e fax; Detectores de radar; Radares de velocidade; Dispositivos para cobrança de pedágio; Vídeo; Acessórios para consoles de videogame; Consoles de videogame
nl: Elektronica: Arcadeapparatuur; Audio; Printplaten en componenten; Communicatie; Componenten; Computers; Accessoires voor elektronica; GPS-accessoires; GPS-navigatiesystemen; GPS vervangingsonderdelen; GPS-trackers; Elektronica voor boten; Netwerken; Afdrukken, kopiëren, scannen en faxen; Radardetectoren; Snelheidsradars; Verzamelapparaten voor tolgeld; Video; Accessoires voor videogameconsoles; Videogameconsoles
ko: 전자기기: 아케이드 장비; 오디오; 회로 기판/구성품; 통신; 구성품; 컴퓨터; 전자기기 부대용품; GPS 부대용품; GPS 네비게이션 시스템; GPS 교체 부품; GPS 추적 장치; 해상용 전자기기; 네트워킹; 인쇄/ 복사/스캔/팩스; 레이더 탐지기; 속도 측정기; 통행료 징수 장치; 비디오; 비디오 게임 콘솔 부대용품; 비디오 게임 콘솔
tr: Elektronik: Atari Ekipmanları; Ses; Devre Kartları ve Bileşenleri; Haberleşme; Bileşenler; Bilgisayarlar; Elektronik Alet Aksesuarları; GPS Cihazı Aksesuarları; GPS Navigasyon Sistemleri; GPS Yedek Parçaları; GPS Takip Cihazları; Deniz Elektronik Sistemleri; Ağ Sistemleri; Yazıcı, Fotokopi, Tarayıcı ve Faks; Radar Dedektörleri; Hız Radarları; Ücret Toplama Cihazları; Video; Video Oyun Konsolu Aksesuarları; Video Oyun Konsolları
fi: Elektroniikka: Pelikonetarvikkeet; Audio; Piirilevyt ja komponentit; Viestintä; Komponentit; Tietokoneet; Sähkötarvikkeet; GPS-tarvikkeet; GPS-navigointijärjestelmät; GPS-varaosa; GPS-seurantalaitteet; Veneen elektroniikka; Verkkojen toteutus; Tulostus, kopiointi, skannaus ja faksaus; Tutkanpaljastimet; Nopeustutkat; Maksunkeräyslaitteet; Video; Videopelikonsolien lisätarvikkeet; Videopelikonsolit
th: อิเล็กทรอนิกส์: อุปกรณ์อาร์เคด; เสียง; แผ่นและส่วนประกอบวงจร; การสื่อสาร; คอมโพเนนต์; คอมพิวเตอร์; อุปกรณ์อิเล็กทรอนิกส์; อุปกรณ์ GPS; ระบบนำทาง GPS; อะไหล่เปลี่ยน GPS; อุปกรณ์ติดตาม GPS; อิเล็กทรอนิกส์ทางทะเล; ระบบเครือข่าย; พิมพ์ คัดลอก สแกน และแฟกซ์; เครื่องตรวจจับเรดาร์; เรดาร์ตรวจจับความเร็ว; อุปกรณ์เก็บค่าผ่านทาง; วิดีโอ; อุปกรณ์คอนโซลวิดีโอเกม; คอนโซลวิดีโอเกม
ru: Электроника: Игровые автоматы; Аудиотехника; Печатные платы и их компоненты; Связь; Электронные компоненты; Компьютеры; Аксессуары для электроники; Аксессуары для устройств GPS; GPS-навигаторы; Запасные части для GPS; GPS-трекеры; Судовая электроника; Сетевое оборудование; Печать, копирование, сканирование и работа с факсами; Радар-детекторы; Радары скорости; Устройства для взимания платы; Видеоаппаратура; Аксессуары для игровых консолей; Игровые консоли
vi: Thiết bị điện tử: Thiết bị game thùng; Âm thanh; Linh kiện và bảng mạch; Thiết bị liên lạc; Thành phần; Máy vi tính; Phụ kiện thiết bị điện tử; Phụ kiện GPS; Hệ thống định vị GPS; Linh kiện thay thế GPS; Thiết bị theo dõi GPS; Thiết bị điện hàng hải; Nối mạng; In, photocopy, quét & fax; Bộ dò ra-đa; Thiết bị đo tốc độ bằng radar; Thiết bị thu phí; Video; Phụ kiện bảng điều khiển giao tiếp trò chơi điện tử; Bảng điều khiển giao tiếp trò chơi điện tử
es: Electrónica: Artículos para videojuegos; Audio; Componentes y placas de circuitos; Comunicación; Componentes; Computadoras; Accesorios electrónicos; Accesorios GPS; Sistemas de navegación GPS; Partes de repuesto de GPS; Localizadores GPS; Electrónuca náutica; Redes; Fax, escáner, copiadora e impresora; Detectores de radares; Radares de velocidad; Dispositivos para el cobro de peajes; Video; Accesorios para videoconsolas; Videoconsolas
de: Elektronik: Spielautomatenbedarf; Audio; Elektronische Leiterplatten & Bauteile; Kommunikationsgeräte; Komponenten; Computer; Elektronisches Zubehör; GPS-Zubehör; GPS-Navigationssysteme; GPS-Ersatzteile; GPS-Tracker; Elektrische Instrumente Seefahrt; Netzwerktechnik; Drucken, Kopieren, Scannen & Faxen; Radarwarner; Radargeschwindigkeitsmesser; Geräte zur Mauterhebung; Video; Zubehör für Videospielkonsolen; Videospielkonsolen
bg-BG: Електроника: Оборудване за аркадни машини; Aудио; Платки и компоненти; Комуникации; Компоненти; Компютри; Аксесоари за електроника; GPS аксесоари; GPS навигационни системи; Резервни части за GPS; GPS проследяващи устройства; Морска електроника; Мрежово оборудване; Печат, копиране, сканиране и факс; Радарни детектори; Радари за скорост; Устройства за събиране на пътни такси; Видео; Аксесоари за конзоли за видеоигри; Конзоли за видеоигри
lt-LT: Elektronika: Arkadų įranga; Garsas; Grandynų plokštės ir komponentai; Ryšiai; Komponentai; Kompiuteriai; Elektronikos priedai; GPS priedai; GPS navigacinės sistemos; GPS atsarginės dalys; GPS sekimo įrenginiai; Jūrinė elektronika; Tinklai; Spausdinimas, kopijavimas, nuskaitymas ir faksas; Radarų detektoriai; Greičio matavimo radarai; Rinkliavų surinkimo įrenginiai; Vaizdo įranga; Vaizdo žaidimų konsolių priedai; Vaizdo žaidimų konsolės
el: Ηλεκτρονικά: Εξοπλισμός Arcade; Ήχος; Πλακέτες κυκλωμάτων & εξαρτήματα; Επικοινωνίες; Εξαρτήματα; Υπολογιστές; Αξεσουάρ ηλεκτρονικών συσκευών; Αξεσουάρ GPS; Συστήματα πλοήγησης GPS; Ανταλλακτικά GPS; Συσκευές παρακολούθησης GPS; Ναυτικά ηλεκτρονικά είδη; Δικτύωση; Εκτύπωση, Αντιγραφή, Σάρωση & Φαξ; Ανιχνευτές ραντάρ; Ραντάρ ταχύτητας; Συσκευές είσπραξης διοδίων; Βίντεο; Αξεσουάρ κονσολών βιντεοπαιχνιδιών; Κονσόλες βιντεοπαιχνιδιών
en: Electronics: Arcade Equipment; Audio; Circuit Boards & Components; Communications; Components; Computers; Electronics Accessories; GPS Accessories; GPS Navigation Systems; GPS Replacement Parts; GPS Tracking Devices; Marine Electronics; Networking; Print, Copy, Scan & Fax; Radar Detectors; Speed Radars; Toll Collection Devices; Video; Video Game Console Accessories; Video Game Consoles
zh-TW: 電子器材: 街機設備; 音訊設備; 電路板和元件; 通訊設備; 零組件; 電腦; 電子配件; 衛星定位系統配件; GPS 導航系統; GPS 替換零件; 衛星定位追蹤裝置; 船舶電子裝置; 網路; 多功能事務機; 雷達偵測器; 測速雷達; 電子通行費收費裝置; 視訊/影音; 電動遊戲機配件; 電動遊戲機
hu: Elektronika: Arcade berendezések; Hang; Áramköri lapok és komponensek; Kommunikáció; Komponensek; Számítógépek; Elektronikai kiegészítők; GPS-kiegészítők; GPS-navigációs rendszerek; GPS-pótalkatrészek; GPS-nyomkövető eszközök; Tengeri elektronika; Hálózatépítés; Nyomtatás, másolás, szkennelés és faxolás; Radardetektorok; Sebességradarok; Díjbeszedő eszközök; Videó; Videojátékkonzol-kiegészítők; Videojáték-konzolok
zh-CN: 电子产品: 大型游戏机/街机; 音频; 电路板和组件; 通讯; 组件; 计算机; 电子配件; GPS 配件; GPS 导航系统; GPS 替换部件; GPS跟踪设备; 航海电子设备; 网络; 打印/复印/扫描/传真; 雷达探测器; 测速雷达; 收费装置; 视频; 电子游戏机配件; 电子游戏机
pl: Elektronika: Sprzęt do gier zręcznościowych; Audio; Płyty drukowane i komponenty; Telekomunikacja; Elementy; Komputery; Akcesoria elektroniczne; Akcesoria do GPS-ów; GPS-y; Części zamienne GPS; Lokalizatory GPS; Elektronika morska; Sieci; Drukowanie, kopiowanie, skanowanie i faksowanie; Antyradary; Radary do mierzenia prędkości; Urządzenia do pobierania opłat drogowych; Video; Akcesoria do gier wideo; Konsole do gier wideo
hr-HR: Elektronika: Oprema za arkadne igre; Audio; Tiskane pločice i komponente; Komunikacija; Komponente; Računala; Pribor za elektroniku; Dodaci za GPS; GPS navigacijski sustavi; Zamjenski dijelovi za GPS; GPS uređaji za praćenje; Brodska elektronika; Umrežavanje; Ispis, kopiranje, skeniranje i faksiranje; Radarski detektori; Radari za brzinu; Uređaji za naplatu cestarine; Video; Dodaci za konzole za video igre; Konzole za videoigre
it: Elettronica: Attrezzature giochi arcade; Audio; Circuiti stampati e componenti; Comunicazioni; Componenti; Computer; Accessori dispositivi elettronici; Accessori per GPS; Sistemi GPS; Parti di ricambio GPS; Localizzatori GPS; Dispositivi elettronici nautici; Rete; Stampa, copia, scansione e fax; Rilevatori di radar e autovelox; Radar di velocità; Dispositivi pagamento pedaggio; Video; Accessori console videogiochi; Console videogiochi
cs: Elektronika: Vybavení arkádových videoheren; Zvuk; Plošné spoje a součástky; Komunikace; Komponenty; Počítače; Elektronika – příslušenství; GPS – příslušenství; GPS navigace; Náhradní díly pro GPS; GPS lokátory; Námořní elektronika; Sítě; Tisk, kopírování, skenování a faxování; Detektory radarů; Rychlostní radary; Zařízení na výběr mýta; Video; Herní konzole – příslušenství; Herní konzole